臺灣臺北地方法院民事裁定
110年度小上字第135號
上  訴  人  施伯勲  

被  上訴人  高健峰  

上列當事人間請求侵權行為損害賠償事件，上訴人對於民國110
年8月18日本院臺北簡易庭110年度北小字第672號第一審小額民
事判決提起上訴，本院裁定如下：
    主  文
上訴駁回。
第二審訴訟費用新臺幣壹仟伍佰元由上訴人負擔。
    理  由
按對於小額程序之第一審裁判提起上訴，非以其違背法令為理
  由，不得為之；並應於上訴狀內記載上訴理由，表明原判決所
  違背之法令及其具體內容，暨依訴訟資料可認為原判決有違背
  法令之具體事實，民事訴訟法第436條之24第2項、第436條之2
  5分別定有明文。且依同法第436條之32第2項準用第468條規定
  ，判決不適用法規或適用不當者，為違背法令，而判決有同法
  第469條所列各款情形之一者，為當然違背法令。是當事人對
  於小額程序第一審判決提起上訴，如依民事訴訟法第468條規
  定，以小額程序第一審判決有不適用法規或適用法規不當為理
  由時，其上訴狀或理由書應有具體之指摘，並揭示該法規之條
  項或其內容；如以民事訴訟法第469條所列各款情形為理由時
  ，其上訴狀或理由書，應揭示合於該條款之事實。如未依上述
  方法表明，或其所表明者與上開法條規定不合時，即難認為已
  合法表明上訴理由，其上訴自非合法。又依民事訴訟法第436
  條之32第2項規定，第469條第6款之判決不備理由或理由矛盾
  之當然違背法令於小額事件之上訴程序並不準用。是於小額事
  件中所謂違背法令，並不包含認定事實錯誤、取捨證據不當或
  就當事人提出之事實或證據疏於調查或漏未斟酌之判決不備理
  由情形。而上訴不合法者，依同法第436條之32第2項準用第47
  1條第1項、第444條第1項規定，法院毋庸命其補正，應逕以裁
  定駁回之。
本件被上訴人主張：兩造同為計程車司機，分別駕駛車牌號碼0
  00-0000號、TAX-199號營業用小客車為業。上訴人明知被上訴
  人並無拒載本國人，亦無因外籍人士未購買伴手禮，即偽稱臨
  時有事，將該外籍人士隨意棄置路邊等情，竟故意於民國108
  年7月16日，在不特定多數人得共見共聞之臉書網頁，發表內
  容為「上引水產一堆金牌幫，不但拒載台灣人，外國人只要不
  去買伴手禮，就載出站之後說臨時有事丟包路邊，拒載車牌…T
  AX-199…以上都是金牌幫」等語（下稱系爭內容）之文章，而
  侵害被上訴人之名譽權，爰依民法第184條第1項前段及第195
  條第1項規定，請求上訴人給付新臺幣(下同)3,000元，及自刑
  事附帶民事賠償起訴狀繕本送達翌日即民國109年7月24日起至
  清償日止，按年息5％計算之利息等語。原審就上開部分為被上
  訴人勝訴判決，並駁回被上訴人其餘請求，被上訴人就其敗訴
  部分未據聲明不服，該部分因而確定，上訴人就其敗訴部分聲
  明不服，提起上訴，略以：本院109年度易字第655號刑事案件
  中，被上訴人已與伊當庭和解，並撤回刑事告訴，其就民事部
  分不應再行起訴，且民事事件之認定不應與刑事案件牴觸，況
  系爭內容屬可受公評之事，其餘同案司機亦獲不起訴處分，足
  認上訴人並無侵權行為，爰依法提起上訴，請求廢棄原判決等
  語。
經查，細繹上訴人本件民事上訴狀之記載（見本院卷第27頁）
  ，主要係爭執原判決認定事實錯誤，然揆諸首揭規定及說明，
  此不得執為小額事件上訴之事由。上訴人復未具體指摘原判決
  有何不適用法規或適用法規不當之情，亦未揭示原判決違反之
  法規條項或其內容。其提起本件上訴，未具備上訴之合法程式
  ，本院毋庸命其補正，應逕以裁定駁回之。至被上訴人縱如上
  訴人所言，當庭撤回對上訴人之刑事告訴，惟撤回刑事告訴並
  非民事和解，亦非放棄民事損害賠償請求權，且刑事案件既因
  撤回告訴而未就有罪與否予以認定，自無上訴人所指民、刑事
  案件認定迥異之情。況原判決已載明被上訴人撤回刑事案件之
  告訴，亦無礙於本件之認定等語（見原判決第3頁第24行），
  上訴人上開主張，顯有誤會，附此敘明。
本件第二審上訴繳納之裁判費用為1,500元，爰依民事訴訟法第
  436條之32第1項準用同法第436條之19第1項之規定，確定本件
  上訴之訴訟費用額如主文第2項所示。
據上論結，本件上訴為不合法，爰裁定如主文。
中　　華　　民　　國　　110 　年　　11　　月　　15　　日
                  民事第五庭  審判長法　官　匡  偉
                                    法　官　劉娟呈
                                    法  官  蔡牧容
以上正本係照原本作成。
本裁定不得抗告。　　　　　
中　　華　　民　　國　　110 　年　　11　　月　　15　　日
                                    書記官  周芳安